【裁判字號】    90,抗,648
【裁判日期】    900924
【裁判案由】    竊盜
【裁判全文】
臺灣高等法院臺中分院刑事裁定                        九十年度抗字第六四八號
    再抗告人
    即  被告  甲○○
右列再抗告人因竊盜案件，不服臺灣台中地方法院中華民國九十年八月九日裁定（九
十年度簡抗字第一號）提起再抗告，本院裁定如左：
      主  文
再抗告駁回。
      理  由
一、本件再抗告意旨略以：補呈原判決之繕本，其他理由及證物已呈在卷，再抗告人
    是年老身心障礙又多病之人，無使用被害人破舊機車，不知不覺試車至失竊地而
    被查獲云云。
二、按對於適用簡易程序案件所為裁定有不服者，得抗告於管轄之第二審地方法院合
    議庭，而此項抗告，準用刑事訴訟法第四編之規定，刑事訴訟法第四百五十五條
    之一第四項、第五項定有明文。次按，不得上訴於第三審法院之案件，其第二審
    法院所為裁定，不得抗告，刑事訴訟法第四百零五條有明文規定，雖同法第四百
    十五條第一項第三款規定「對於抗告法院之裁定，不得再行抗告。但對於聲請再
    審之裁定，得提起再抗告」，然同條第二項亦規定「前項但書之規定，於依第四
    百零五條不得抗告之裁定不適用之」，申言之，對於聲請再審之裁定，如所裁定
    之案件，係不得上訴於第三審法院之案件，即無准其再抗告之餘地。復按，
    依規定不得再行抗告者，縱令原審書記官在裁定正本上記載得為抗告字樣，亦不
    發生法律上之效力。
三、經查：再抗告人甲○○因竊盜罪，前經原審法院豐原簡易庭於八十九年三月二十
    四日以八十九年度豐簡字第一四○號簡易判決處有期徒刑三月，緩刑三年，並已
    確定。嗣再抗告人向原審法院豐原簡易庭聲請再審，經裁定駁回，再抗告人復向
    原審提起抗告，亦經管轄之第二審即原審法院合議庭裁定駁回其抗告等情，有原
    審法院豐原簡易庭八十九年度豐簡字第一四○號簡易判決、九十年度豐聲簡再字
    第一號刑事裁定、原審法院九十年度簡抗字第一號裁定在卷可稽。而再抗告人聲
    請再審之案件，係刑法第三百二十條第一項之竊盜案件，依刑事訴訟法第三百七
    十六條第二款規定，係不得上訴於第三審法院之案件，其聲請再審既經管轄之第
    二審即原審法院合議庭裁定駁回，依前開法律規定，自不得對該第二審裁定，提
    起再抗告。雖原審書記官於裁定正本記載「如不服本裁定，應於裁定送達後五日
    內向本院提出抗告狀」，亦不發生法律上之效力。再抗告人提起再抗告為法律上
    不應准許，自應駁回之。
四、據上論結，應依刑事訴訟法第四百零八條第一項前段，裁定如主文。
中      華      民      國      九十     年       九      月    二十四  日
                                    臺灣高等法院臺中分院刑事第四庭
                                          審判長法  官  洪  耀  宗
                                                法  官  吳  重  政
                                                法  官  江  德  千
右正本證明與原本無異。
不得抗告。
                                                書記官  吳  麗  琴
中      華      民      國      九十     年       九      月    二十五  日
                                                                        Ａ


司法院資訊處製作；財團法人民間司法改革基金會備份。
